【裁判字號】    95,交抗,704
【裁判日期】    950920
【裁判案由】    違反道路交通管理處罰條例
【裁判全文】
臺灣高等法院交通事件裁定             95年度交抗字第704號
  抗  告  人
  即受處分人    甲○○
上列抗告人因違反道路交通管理處罰條例案件，不服臺灣板橋地
方法院交通法庭，中華民國 95年6月26日所為裁定（95年度交聲
字第720號），提起抗告，本院裁定如下：
    主  文
抗告駁回。
    理  由
一、抗告意旨略以：抗告人於民國（下同） 95年3月16日22時30
    分許，駕駛車牌號碼 F2A-280號重型機車至臺北縣永和市河
    濱公園內，係與朋友聊天，並無與另二名機車騎士以 8字型
    繞行於公園內空地蛇行，原處分機關竟以抗告人有駕車蛇行
    而開單舉發，抗告人不服向原審法院聲明異議，原審竟以抗
    告人係與該二名機車騎士共同在上揭公園內空地駕車蛇行，
    而裁處抗告人罰鍰新台幣三萬元，並吊銷駕照，且三年內不
    得考領駕駛執照等處分，實有未當，為此依法提出抗告，請
    求撤銷原裁定云云。
二、按汽車駕駛人，駕駛汽車有在道路上蛇行，或以其他危險方
    式駕車者，處新臺幣 6,000元以上24,000元以下罰鍰，並當
    場禁止其駕駛。 2輛以上之汽車共同在道路上蛇行，或以其
    他危險方式駕車者，或在道路上競駛、競技者，處汽車駕駛
    人新臺幣30,000元以上90,000元以下罰鍰，並當場禁止其駕
    駛及吊銷其駕駛執照。汽車駕駛人有道路交通管理處罰條例
    第43條第1項第1款、第3項行為者，並吊扣該車輛牌照3個月
    ；且應接受道路交通安全講習；並記違規點數 3點，道路交
    通管理處罰條例第43條第1項第1款、第3項、第4項前段、第
    5項前段、第 63條第1項第3款分別定有明文。又汽車駕駛人
    ，曾依道路交通管理處罰條例第43條之規定吊銷駕駛執照者
    ，3年內不得考領駕駛執照，同條例第67條第2項亦定有明文
    。
三、查抗告人即受處分人甲○○於 95年3月16日晚上22時30分許
    ，駕駛車牌號碼 F2A-280號重型機車至臺北縣永和市河濱公
    園內，與另二名機車騎士以 8字型繞行於公園堤外道路上，
    經警接獲民眾報案後到場開單舉發等事實，業據證人即舉發
    本件違規事實之警員李柏震於原審法院調查時到庭證稱：95
    年 3月16日晚上22時許是接獲民眾報案，說在中正橋河濱公
    園內，有危險駕駛且非常吵鬧，伊跟另外一名同事正執行巡
    邏勤務，接獲通報即前往查看，當場有看到 3台機車壓地繞
    行，3台機車是前後順序，伊一到達現場，3台車都已經靠邊
    行駛。伊有看見 3台機車均有壓地繞行的危險駕駛的行為，
    其中1輛車就是甲○○所騎的，當時約晚上 10點半，現場有
    路燈，光線明亮看得清楚云云（見原審卷第18頁至第20頁）
    ，並有臺北縣政府警察局北縣警交字第 C00000000號舉發違
    反道路交通管理事件通知單、臺北縣政府警察局永和分局95
    年4月18日北縣警永裁字第0950011043號函各1份附卷可參，
    茲查警員依法取締違反道路交通管理處罰條例所列之違規事
    實，乃係公務員基於職務上權力，依法就特定之具體事件所
    為具有公法上效果之單方行政行為，基於公務員為公法上行
    為具有公信力之原則，其基於公權力所為之行為自可認定為
    真正，並依證人李柏震上揭所述現場有路燈，視線清楚，抗
    告人是否有於上揭時地與其他車輛為八字型之危險駕駛行為
    ，警員李柏震要無誤認之可能，並參酌抗告人抗告意旨亦同
    意依原處分機關所認定之違規事實（即道路交通管理處罰條
    例第43條第1項第1款規定之『單一』汽車駕駛人駕駛汽車有
    在道路上蛇行，或以其他危險方式駕車者）所應繳納之罰鍰
    新台幣一萬二千元，是抗告人確有於上揭時地如證人李柏震
    所述與另2輛機車共同在公園內之空地以8字型蛇行危險駕駛
    之違規行為，應堪認定。原處分機關以抗告人僅係『單獨一
    人』在道路上以八字型蛇行，係違反道路交通管理處罰條例
    第43條第1項第1款之規定，核與事實不符，原審因而將原處
    分撤銷，以抗告人上揭違規事實係違反道路交通管理處罰條
    例第 43條第3項之規定，而裁處罰鍰新臺幣萬元，吊銷其
    駕駛執照，並年內不得考領駕駛執照，暨吊扣車號 F2A－
    280 號重型機車牌照個月，及接受道路交通安全講習，並
    記違規點數點，經核並無不合，抗告人執上揭抗告意旨指
    摘原審裁定不當，尚難認有理由，應予駁回。
四、據上論結，應依道路交通案件處理辦法第26條，刑事訴訟法
    第412條，裁定如主文。
中    華    民    國    95    年    9     月    20    日
                  交通法庭審判長法  官  吳  敦
                                法  官  吳啟民
                                法  官  張傳栗
以上正本證明與原本無異。
不得再抗告。
                                書記官  何子傑
中    華    民    國    95    年    9     月    20    日


司法院資訊處製作；財團法人民間司法改革基金會備份。
